【裁判字號】    95,再,24
【裁判日期】    950330
【裁判案由】    侵權行為損害賠償
【裁判全文】
臺灣高等法院民事判決                    95年度再字第24號
再審原告  甲○○原名尤仕傑）.
再審被告  乙○○
上列當事人間侵權行為損害賠償事件，再審原告對於中華民國93
年7月7日本院92年度上字第200號確定判決，提起再審，本院判
決如下：
    主  文
再審之訴駁回。
再審訴訟費用由再審原告負擔。
    事  實
甲、再審原告方面：
壹、聲明：
一、本院92年度上字第200號確定判決廢棄。
二、再審被告在前訴訟程序之上訴駁回。
貳、陳述：
一、再審原告係依民事訴訟法第496條第1項第13款規定提起本件
    再審之訴，而所稱「發現未經斟酌之證物」係指最高法院95
    年度台上字第583號刑事判決。
二、再審被告主張再審原告對其有殺人未遂之犯行，而在刑事訴
    訟繫屬中對再審原告提起刑事附帶民事訴訟請求損害賠償。
    再審原告在前訴訟程序即一再抗辯伊對再審被告應否負侵權
    行為之賠償責任，應以伊是否有對再審被告實施殺人未遂之
    犯行為斷；如再審原告經判決有罪，當然足以認定有侵害再
    審被告之行為，而應負損害賠償責任。再審原告在前訴訟程
    序依民事訴訟法第182條規定聲請在刑事判決確定前，裁定
    停止訴訟，前訴訟程序未予裁定停止而判決再審原告應賠償
    再審被告鉅款。惟查再審原告所涉刑責部分，業經最高法院
    95年度台上字第583號刑事判決再審原告無罪確定。再審原
    告既無傷害再審被告之行為，何來侵權行為，更無應賠償之
    理。原確定判決如經斟酌上開刑事確定判決，再審原告應可
    受有利益之判決。
乙、再審被告方面：
    本件未行言詞辯論，無再審被告之聲明及陳述可供記載。
丙、本院依職權調閱本院92年度上字第200號兩造間侵權行為損
    害賠償事件全卷。
    理  由
一、按再審之訴顯無再審理由者，得不經言詞辯論，以判決駁回
    之，民事訴訟法第502條第2項定有明文。又按當事人發現未
    經斟酌之證物或得使用該證物者，得以再審之訴對於確定終
    局判決聲明不服，但以如經斟酌可受較有利益之裁判者為限
    ，民事訴訟法第496條第1項第13款固定有明文。惟所謂當事
    人發現未經斟酌之證物或得使用該證物，係指在前訴訟程序
    不知有該證物，或雖知有此而不能使用，現始得使用者而言
    （最高法院32年度上字第1247號判例參照）。
二、經查再審原告所提出之最高法院95年度台上字第583號刑事
    判決係於95年2月8日判決，有該判決書可參（見本院卷21至
    26頁）。而原確定判決係於93年7月7日判決，並於93年8月5
    日確定，有原確定判決送達證書、本院92年度上字第200號
    事件93年8月30日所為裁定、最高法院93年度台抗字第954號
    裁定及判決確定證明書可稽（見該卷宗152、172-189頁），
    足見最高法院95年度台上字第583號刑事判決在原確定判決
    訴訟程序事實審言詞辯論終結前尚未存在，本無所謂發見新
    證據可言，揆諸首開說明，自不得以之為再審理由。又按刑
    事訴訟法第500條所謂應以刑事判決所認定之事實為據者，
    係指附帶民事訴訟之判決而言，如附帶民事訴訟經移送於民
    事庭後，即為獨立民事訴訟，其裁判不受刑事判決認定事實
    之拘束（最高法院48年台上字第713號判例參照）。再審原
    告主張伊所涉刑責部分，經最高法院95年度台上字第583號
    刑事判決無罪確定，伊無侵害再審被告之侵權行為無須賠償
    云云，對原確定判決獨立調查證據合法認定事實所為之判決
    不生影響；尚不得以最高法院95年度台上字第583號刑事判
    決再審原告無罪判決確定，即謂原確定判決有再審事由。末
    查再審原告尤遷華並未於提起再審之書狀上簽名、蓋章或捺
    指印，未能認伊有提起本件再審之訴，併此敘明。
三、綜上所述，本件再審之訴顯無再審理由，爰不經言詞辯論，
    以判決駁回之（最高法院44年台上字第566號判例參照）。
四、據上論結，本件再審之訴為顯無理由，依民事訴訟法第502
    條第2項、第78條，判決如主文。
中    華    民    國    95    年    3     月    30    日
                  民事第八庭  審判長法  官  吳景源
                                    法  官  滕允潔
                                    法  官  鄭威莉
正本係照原本作成。
如不服本判決，應於收受送達後20日內向本院提出上訴書狀，其
未表明上訴理由者，應於提出上訴後20日內向本院補提理由書狀
（均須按他造當事人之人數附繕本）上訴時應提出委任律師或具
有律師資格之人之委任狀；委任有律師資格者，另應附具律師資
格證書及釋明委任人與受任人有民事訴訟法第466條之一第一項
但書或第二項（詳附註）所定關係之釋明文書影本。
中    華    民    國    95    年    4     月    3     日
                                    書記官  董曼華
附註：
民事訴訟法第四百六十六條之一（第一項、第二項）：
對於第二審判決上訴，上訴人應委任律師為訴訟代理人。但上訴
人或其他法定代理人具有律師資格者，不在此限。
上訴人之配偶、三親等內之血親、二親等內之姻親，或上訴人為
法人、中央或地方機關時，其所屬專任人員具有律師資格並經法
院認為適當者，亦得為第三審訴訟代理人。


司法院資訊處製作；財團法人民間司法改革基金會備份。
